臺灣高雄地方法院刑事判決　　　　　　100年度簡上字第475號
上　訴　人
即　被　告　嚴富
上列被告因竊盜案件，不服本院高雄簡易庭民國100 年7 月22日
100 年度簡字第3185號刑事簡易判決（原起訴案號：100 年度偵
緝字第487 號），提起上訴，本院管轄第二審之合議庭認不得以
簡易判決處刑，改依通常程序審理，並自為第一審判決如下：
    主  文
原判決關於竊盜部分及定應執行刑部分均撤銷。
嚴富被訴竊盜部分免訴。
    理  由
一、聲請簡易判決處刑意旨略以：被告嚴富前於民國94年間因贓
    物及竊盜案件，分別經臺灣屏東地方法院判處有期徒刑3 月
    、10月確定，並定執行刑為有期徒刑11月，於96年1 月23日
    縮刑期滿執行完畢。詎其仍不知悔改，意圖為自己不法之所
    有，於99年11月12日15時10分許，騎乘車號NS6-471 號重型
    機車，至高雄市林園區○○○路河濱公園附近，徒手竊取被
    害人廖惠志所有、放置在手推車上之抽水馬達電纜線300 公
    尺（價值約新臺幣2 萬元），得手後，將電纜線置放在上開
    所騎乘機車上載離現場，遂為被害人發現追趕上前攔阻，並
    報警處理，因認被告涉犯刑法第320 條第1 項竊盜罪嫌等語
    。
二、按刑事訴訟法第348 條第1 項規定，上訴得對於判決之一部
    為之，未聲明為一部者，視為全部上訴，乃於當事人之真意
    不甚明確時，依此規定，以確定其上訴之範圍，若當事人之
    真意甚為明確，即無適用此項規定之餘地，最高法院68年台
    上字第1325號判例意旨可資參照。查本件上訴人即被告因犯
    竊盜、偽造署押等罪，經本院第一審刑事簡易判決分別處有
    期徒刑5 月、5 月，應執行有期徒刑9 月，被告不服該刑事
    簡易判決，向合議庭提起第二審上訴，被告所提上訴狀雖未
    聲明為一部上訴或全部上訴，惟被告於上訴狀業已表明：其
    所涉同一「竊盜」部分犯行，先後經本院99年度簡字第2616
    號、100 年度簡字第3185號判決有罪確定，係一罪兩判之旨
    ，足徵被告真意乃僅就「竊盜」部分上訴，至為明確，從而
    「偽造署押」部分非屬被告上訴之範圍，自非本院第二審合
    議庭審理範圍，合先敘明。
三、又按案件曾經判決確定者，應諭知免訴之判決，並得不經言
    詞辯論為之，刑事訴訟法第302 條第1 款、第307 條分別定
    有明文。
四、經查：
  (一)被告上揭犯行，前經臺灣高雄地方法院檢察署檢察官偵查後
    ，於99年11月16日以99年度速偵字第479 號聲請簡易判決處
    刑，該案件於99年12月15日繫屬本院，並經本院於100 年3
    月30日以99年度簡字第2616號判決（該案件被告冒名「陳健
    國」，檢察官誤以「陳健國」之名聲請簡易判決處刑，嗣經
    本院於99年度簡字第2616號判決時更正被告姓名為「嚴富」
    。），認被告犯竊盜罪，處有期徒刑6 月，被告於100 年4
    月13日收受上開判決，100 年5 月2 日判決確定，有本院依
    職權調閱之本院99年度簡字第2616號刑事案件卷宗，暨所附
    前揭聲請簡易判決處刑書、刑事判決書、臺灣高雄地方法院
    檢察署99年12月14日雄檢泰讓99速偵479 字第20926 號函內
    本院刑事科分案章戳及臺灣高等法院被告前案紀錄表各1 份
    在卷可稽，堪以認定。觀諸本件檢察官就被告所犯竊盜犯行
    部分聲請簡易判決處刑之事實，犯罪時間、地點、被害人及
    犯罪構成要件，均與前揭案件屬相同，應認係事實上同一之
    案件無訛。
  (二)本件聲請人係於100 年3 月23日，以100 年度偵緝字第487
    號聲請簡易判決處刑，並於100 年4 月29日繫屬本院，嗣經
    原審於100 年7 月22日判決，此有本件聲請簡易判決處刑書
    、原審刑事判決書、臺灣高雄地方法院檢察署100 年4 月28
    日雄檢泰皇（啟）100 偵緝487 字第6579號函內本院刑事科
    分案章戳可佐，經與前開本院99年度簡字第2616號案件互核
    ，足證本件原審為第一審判決時，前開案件判決業已先行確
    定，揆諸前開說明，本院99年度簡字第2616號判決既已先行
    確定，則與該判決具事實上同一案件關係之本件竊盜犯行部
    分於判決時，自應受該確定判決既判力之拘束，應依刑事訴
    訟法302 條第1 款之規定為免訴之諭知。上訴理由執此指摘
    原審判決不當，為有理由，自應由本院將原判決關於被告犯
    竊盜罪及定應執行刑部分撤銷，並就被告被訴竊盜部分，不
    經言詞辯論，逕為免訴之諭知。
五、按法院得為簡易判決處刑者，以所科之刑係宣告緩刑、得易
    科罰金之有期徒刑及拘役或罰金為限；於檢察官聲請以簡易
    判決處刑之案件，經法院認應為免訴判決之諭知者，應適用
    通常程序審判之，刑事訴訟法第449 條第3 項、第451 條之
    1 第4 項但書第3 款、第452 條分別定有明文。又地方法院
    簡易庭對被告為簡易判決處刑後，經提起上訴，而地方法院
    合議庭認應為無罪判決之諭知者，依同法第455 條之1 第3
    項準用第369 條第2 項之規定意旨，應由該地方法院合議庭
    撤銷簡易庭之判決，改依第一審通常程序審判，其所為判決
    ，應屬於第一審判決，檢察官仍得依通常上訴程序上訴於管
    轄第二審之高等法院（最高法院91年度台非字第21號判例意
    旨參照）。本件被告被訴竊盜部分既經諭知免訴，自不符合
    得為簡易判決處刑之情形，參諸前開規定及判例意旨，除撤
    銷原審判決外，並應改依通常程序，自為第一審之判決，當
    事人如有不服，仍得依法向管轄之第二審法院提起上訴，併
    此敘明。
據上論斷，應依刑事訴訟法第455 條之1 第1 項、第3 項、第45
2 條、第369 條第2 項、第364 條、第302 條第1 款、第307 條
，判決如主文。
中    華    民    國  100     年    9     月    27    日
                  刑事第十二庭  審判長法  官  黃建榮
                                      法  官  李貞瑩
                                      法  官  王榆富
以上正本證明與原本無異。
如不服本判決應於收受送達後10日內向本院提出上訴書狀，並應
敘述具體理由；如未敘述上訴理由者，應於上訴期間屆滿後20日
內向本院補提理由書（均須按他造當事人之人數附繕本）「切勿
逕送上級法院」。
中    華    民    國  100     年    9     月    27    日
                                      書記官  莊正彬